ACORDAO-COMPLETO-2347287

ACÓRDÃO DE RELAÇÃO

ACÓRDÃO DE RELAÇÃO 2447/2019 ATA 7/2019 - PRIMEIRA CÂMARA

Acórdão 2447/2019-TCU-Primeira Câmara
Os ministros do Tribunal de Contas da União, reunidos em sessão da 1ª Câmara, com fundamento nos arts. 1º, I; 16, II; 18 e 23, II, da Lei 8.443/1992, nos arts. 1º, I, 208 e 214, II, do RI/TCU, na forma do art. 143, I, 'a', do RI/TCU, e de acordo com os pareceres convergentes emitidos nos autos, ACORDAM, por unanimidade, em julgar as contas a seguir relacionadas regulares com ressalva, em razão das impropriedades citadas abaixo e dar quitação aos responsáveis, fazendo-se as determinações sugeridas.
- Falta de clareza quanto à dissociação de despesas e receitas do Sescoop/GO e da OCB/GO;
- Rateio de despesas (inclusive o custo de aluguel das instalações) e transferência de recursos, entre Sescoop/GO e OCB/GO, em face do compartilhamento de imóvel onde se situava a sede da OCB/GO, apesar de o imóvel pertencer, desde 2016, ao Sescoop/GO;
- Geração de sobras de caixa vultosas, de origem majoritária em contribuições sociais, que alimentam aplicações financeiras crescentes, sem que haja a integral aplicação desses recursos na promoção da cultura cooperativista e no aperfeiçoamento da gestão para o desenvolvimento das cooperativas;
-  Deixar de publicar/destacar as normas que regem as compras;
- Celebrar contrato autorizando a reversão de receita decorrente de curso de capacitação à OCB/GO.
1. Processo TC-Processo 029.680/2017-4 (PRESTAÇÃO DE CONTAS - Exercício: 2016) 
	1.1. Responsáveis: Antonio Chavaglia (XXX.686.831-XX) ; Antonio Moraes Resende (XXX.714.281-XX) ; Haroldo Max de Sousa (XXX.210.201-XX) ; Itamar Fernandes de Melo (XXX.868.871-XX) ; Joao Damasceno Porto (XXX.584.931-XX) ; Joaquim Guilherme Barbosa de Souza (XXX.370.601-XX) ; José Lourenço de Castro Filho (XXX.342.041-XX) ; João Gonçalves Vilela (XXX.851.751-XX) ; Valeria Mendes da Silva (XXX.238.701-XX) .
	1.2. Entidade: Serviço Nacional de Aprendizagem do Cooperativismo no Estado do Goiás.
	1.3. Relator: Ministro-Substituto Weder de Oliveira.
	1.4. Representante do Ministério Público: Subprocurador-Geral Paulo Soares Bugarin.
	1.5. Unidade Técnica: Secretaria do TCU no Estado de Goiás (SEC-GO) .
	1.6. Representação legal: não há.
	1.7. Determinações/Recomendações/Orientações: 
	1.7.1. determinar ao Serviço Nacional de Aprendizagem do Cooperativismo no Estado de Goiás que apresente, em 90 (noventa) dias, plano para o tema tratado nos itens 26 a 28 da instrução da unidade técnica (peça 39) .
	1.7.2. dar ciência ao Serviço Nacional de Aprendizagem do Cooperativismo no Estado de Goiás:
	1.7.2.1. de que, apesar de não estar vinculado aos normativos que regem as licitações realizadas pela administração pública, está vinculado aos seus princípios (Constituição Federal, art. 37) , devendo, portanto, publicar as normas que regem as suas compras no seu sítio de internet e referenciá-los no seu relatório de gestão, em respeito ao princípio da publicidade.
	1.7.2.2. sobre a necessidade de rigorosa segregação das suas atividades daquelas operacionalizadas por outras pessoas jurídicas de direito privado, ainda que integrantes do sistema.

Primeira Câmara

Antonio Chavaglia (XXX.686.831-XX); Antonio Moraes Resende (XXX.714.281-XX); Haroldo Max de Sousa (XXX.210.201-XX); Itamar Fernandes de Melo (XXX.868.871-XX); Joao Damasceno Porto (XXX.584.931-XX); Joaquim Guilherme Barbosa de Souza (XXX.370.601-XX); José Lourenço de Castro Filho (XXX.342.041-XX); João Gonçalves Vilela (XXX.851.751-XX); Valeria Mendes da Silva (XXX.238.701-XX).

ACORDAO-COMPLETO-2400168

Acórdão de Relação 4455/2020 - Primeira Câmara

Acórdão de Relação

WEDER DE OLIVEIRA

não há.

Subprocurador-Geral Paulo Soares Bugarin.

PRESTAÇÃO DE CONTAS (PC)

Secretaria do TCU no Estado de Goiás (SEC-GO).